臺灣高雄地方法院刑事判決　　　　　　　　　　　　九十一年度訴字第二三五三號
　　公　訴　人　臺灣高雄地方法院檢察署檢察官
　　被　　　告　甲○○
　　選任辯護人　王烔棻
　　　　　　　　王錦堂
右列被告因違反著作權法案件，經檢察官提起公訴（九十一年度偵字第七一九二號）
，本院判決如左：
    主  文
甲○○連續意圖銷售而擅自以重製之方法侵害他人之著作財產權者，處有期徒刑拾月
，緩刑參年。
扣案之電腦出貨估價單貳張，沒收之。
    事  實
一、甲○○係設於高雄市三民區○○○路二二四之二號「萬客泰電腦企業行」之負責
    人，從事電腦相關設備買賣之工作。甲○○明知未經著作財產權人同意，不得擅
    自重製他人之電腦程式著作，且單一電腦程式重製物，除獲得著作財產權人之同
    意授權外，僅得於電腦設備上重製一次，不得將該電腦程式著作反覆多次重製於
    二台以上之電腦。詎甲○○竟於未獲得著作財產權人美商微軟公司（下稱微軟公
    司）之同意授權下，竟基於意圖銷售之概括犯意，先購得微軟公司享有著作財產
    權之電腦程式著作「MS Office 2000」（內含「MS Access」、「MS Excel」、
    「MS FrontPage」、「MS PowerPoint」、「MS Word」等軟體）、及「MS
    Windows 98」之光碟後，即自民國九十年間起，在上址連續將上開電腦程式著作
    之反覆多次重製於其所展示或銷售之電腦主機內（各電腦程式重製情形如附表）
    ，再將該擅自重製之軟體隨同硬體銷售予客戶，而以重製之方法侵害微軟公司之
    著作財產權。嗣於九十一年三月十四日下午四時三十分許，經警持本院所核發之
    搜索票，在「萬客泰電腦企業行」內查獲，並扣得出貨估價單二張。
二、案經微軟公司訴由高雄縣警察局鳳山分局報請臺灣高雄地方法院檢察署檢察官偵
    查起訴。
    理  由
一、訊據被告甲○○除對於意圖銷售部分予以否認，並辯稱重製之對象均為供展示用
    之機器，為店內所自用云云外，對於右揭事實均供認不諱。經查被告基於意圖銷
    售之概括犯意，購得如附表所示之電腦程式著作光碟後，即連續將上開電腦程式
    著作之反覆多次重製於其所展示或銷售之電腦主機內，而以重製之方法侵害微軟
    公司著作財產權之事實，業據被告於警訊及九十一年四月十三日檢察官訊問時供
    認屬實，復經告訴代理人洪仁杰於警訊時指訴綦詳，復有電腦估價單二件、發票
    二件及如附表所示電腦程式著作畫面十四件附卷可證，核與被告於警訊及九十一
    年四月十三日檢察官訊問時之自白相符。被告事後翻異，空言否認前供，顯為卸
    責之詞，不足採信，犯行堪以認定。
二、核被告所為，係犯著作權法第九十一條第一、二項之重製罪及意圖銷售而重製罪
    。其所為重製之低度行為為意圖銷售而重製之高度行為所吸收，不另論罪。被告
    先後多次行為，時間緊接，犯罪構成要件相同，顯係基於概括犯意反覆為之，為
    連續犯，依刑法第五十六條之規定論以一罪，並加重其刑。被告以一重製行為，
    同時侵害微軟公司數個電腦程式著作之著作權，為同種想像競合犯，應依刑法第
    五十五條規定處斷。爰審酌被告為一己私利，不知對他人之智慧財產權予以尊重
    ，違反國際上普遍強調保護智慧財產權，以期發揚人類精神創作之潮流，竟以前
    開方式，侵害著作財產權人潛在之市場利益，惟念其並無任何前科，此有臺灣高
    等法院被告全國前案紀錄表在卷足考，品行尚佳，且於犯罪後坦承大部分犯行，
    尚具悔意等一切情狀，量處如主文所示之刑，藉資懲儆。又被告未曾受有期徒刑
    以上刑之宣告，已如前述，因一時失慮，偶罹刑典，經此偵審教訓，信無再犯之
    虞，本院認前開刑之宣告，以暫不執行為適當，爰併予諭知緩刑三年，以啟自新
    。扣案之電腦出貨估價單二張，為被告所有且係供其犯罪所用，業據被告供明在
    卷，應依刑法第三十八條第一項第二款宣告沒收。至扣案之「大補帖」盜版光碟
    六十片，並非供本件犯罪所用之物，爰不予宣告沒收，附此敘明。
據上論斷，應依刑事訴訟法第二百九十九條第一項前段，著作權法第九十一條第二項
，刑法第十一條、第五十六條、第五十五條、第七十四條第一款、第三十八條第一項
第二款，判決如主文。
本案經檢察官陳瑞堯到庭執行職務。
中      華      民      國    九十一    年      十      月      八      日
                                  臺灣高雄地方法院刑事第二庭
                                      法  官  陳業鑫
右正本證明與原本無異。
如不服本判決，應於判決送達後十日內，向本院提出上訴狀。
                                      書記官  邱秋珍
中      華      民      國    九十一    年      十      月      九      日
